


---
title:  "R Básico"
author: Prof Me Edeilson Silva 
site: bookdown:bookdown_site
output: bookdown::gitbook
---

# R Básico

Aqui teremos os conceitos iniciais


## Exercicios 

1 Qual das seguintes opções possuem variáveis categóricas ordinais:
*cor_dos_olhos()
*cor_do_cabelo()
*continete(oceania, europa, america, africa, antartica)
*avaliacao_filme(ruim, neutro, bom)


2 What does _my_matrix[,1]_ select  from the matrix _my_matrix_? 
*Todos os elementos da primeira linha
*Todos os elementos da última coluna
*Todos os elementos da primeira coluna


3 Complete the code to return the output 
temp <- list(jan = 39)
? (temp, sep = 57)

$jan
[1] 39

$sep
[1] 57

*append
*combine
*c
*concat

4.




# Data Wrangling

O objetivo aqui é trabalhar com os principais pacotes para o manuseio de dados

# Web scrapping

Também conhecido com **web harvesting** e **web data extraction**, a técnica basicamente consistem em fazer raspagem de dados na internet. Para o procedimento estou utilizando as bibliotecas a seguir:

```{r echo = TRUE, results = 'hide', eval=FALSE, error=FALSE, warning=FALSE, message=FALSE}
library(rvest)
library(dplyr)
```

Para isso também iremos precisar conhecer as TAGS CSSS

Para selecionar os NODES CSS estou utilizando a extensão *SelectorGadget* disponível na Chrome web store <https://chrome.google.com/webstore>


```{r echo = FALSE, results = 'hide', eval=FALSE, error=FALSE, warning=FALSE, message=FALSE}
library(rvest)
library(dplyr)

link = "https://www.imdb.com/search/title/?title_type=feature&num_votes=25000,&genres=comedy"
page <- read_html(link)

titulo <- page %>% html_nodes(".lister-item-header a") %>%  html_text()

ano <- page %>% html_nodes(".lister-item-year") %>%  html_text()
# REGEX para selecionar somente os valores
ano <- as.numeric(gsub(".*?([0-9]+).*", "\\1", ano)) 

nota <- page %>% html_nodes(".ratings-imdb-rating") %>%  html_text()
# Selecionando somente o os números
nota <- as.numeric(unlist(nota)) 

sinopse <- page %>% html_nodes(".ratings-bar+ .text-muted") %>%  html_text()

filmes <- data.frame('titulo' = titulo,
                     'ano' = ano, 
                     'nota' = nota,
                     'sinopse' = sinopse)

View(filmes)

write.csv(filmes, '/home/edge/Desktop/filmes.csv')

```
























# Dataviz

O mesmo com pacotes tipo o GGPLOT



```{r}


```




